臺灣彰化地方法院刑事判決           100年度交易字第321號
聲  請  人  臺灣彰化地方法院檢察署檢察官
被      告  李和伍
上列被告因公共危險案件，經檢察官聲請以簡易判決處刑（100
年度速偵字第1498號），本院認不宜逕以簡易判決處刑（原案號
：100 年度交簡字第1642號），改依通常程序審理，並判決如下
：
     主  文
李和伍犯不能安全駕駛動力交通工具罪，處有期徒刑捌月。
    事實及理由
    犯罪事實
一、李和伍前於民國（下同）99年3 月19日因酒後駕車涉犯公共
    危險案件，經本院以99年度交簡字第778 號判處拘役30日確
    定，已於99年7 月22日易科罰金而執行完畢。又先後於100
    年2 月6 日、100 年2 月28日、100 年3 月11日因酒後駕車
    涉犯公共危險案件，分別經本院以100 年度交簡字第319 號
    、100 年度交簡字第710 號、100 年度交簡字第649 號刑事
    簡易判決判處有期徒刑3 月、3 月、4 月確定，嗣經本院以
    100 年度聲字1042 號 裁定定應執行有期徒刑8 月確定（現
    仍易服社會勞動中）。其後又於100 年5 月15日因酒後駕車
    涉犯公共危險案件，經本院以100 年度交簡字第1178號判處
    有期徒刑4 月，並應於刑之執行前入相當處所施以禁戒6 月
    確定；再於100 年6 月17日因酒後駕車涉犯公共危險案件，
    經本院以100 年度交簡字第1359號判處有期徒刑6 月，併科
    罰金3 萬元確定（均尚未執行）。
二、詎李和伍仍不知悔改，於100 年7 月28日17時30分許，在彰
    化縣彰化市○○路某小吃部飲用啤酒後，已達不能安全駕駛
    動力交通工具之程度，仍於同日18時許，騎乘車牌號碼615-
    BVL 號重型機車自上開處所離開，欲返回位於彰化縣秀水鄉
    ○○街50巷23弄3 號住處。嗣於同日19時4 分許，途經彰化
    市○○路與四維路路口時，因轉彎未依規定使用方向燈，於
    同日19時20分許經警攔檢並實施酒精濃度測試，測得其呼氣
    酒精濃度達每公升0.81毫克，而查悉上情。
三、案經彰化縣警察局報請臺灣彰化地方法院檢察署檢察官偵查
    後聲請簡易判決處刑，本院認不宜以簡易程序判決處刑，改
    依通常程序審理。
    理    由
一、按檢察官聲請以簡易判決處刑之案件，經法院認為檢察官之
    請求顯有不當或顯失公平者，應適用通常程序審判之，刑事
    訴訟法第451 條之1 第4 項第4 款、第452 條分別定有明文
    ，本件經檢察官聲請簡易判決處刑，本院認不宜以簡易程序
    判決處刑，爰裁定改依通常程序審理，合先敘明。
二、上揭犯罪事實，業據被告李和伍於警詢、偵訊及本院審理時
    坦承不諱，並有酒精測試單、刑法第一百八十五條之三案件
    測試觀察紀錄表、汽車駕駛人酒後生理協調平衡檢測紀錄表
    及彰化縣警察局舉發違反道路交通管理事件通知單各1 紙在
    卷可稽。按當人飲酒後，若以呼氣酒精濃度測試器測得之呼
    氣濃度達到每公升0.25毫克時，輕度協調功能降低；達到每
    公升0.5 毫克時，反應較慢、感覺減低，將影響駕駛；達到
    每公升0.75毫克時，思考與個性行為均會改變；達到每公升
    1.0 毫克時，步態不穩、噁心嘔吐、精神混惑不清晰；達到
    每公升1.5 毫克時，說話不清楚、感覺喪失，視力模糊；達
    到每公升2.0 毫克時，體溫與血糖均降低，肌肉控制差，甚
    至導致癲癇發作；達到每公升3.5 毫克時，則已神智不清，
    反射減低，甚至呼吸抑制，此有行政院國軍退除役官兵輔導
    委員會臺北榮民總醫院以88年8 月5 日（88）北總內字第
    2686 8號函文可資參佐。被告酒後呼氣酒精濃度高達每公升
    0.81 毫 克，反應已非平日正常狀態，依上揭說明，將影響
    駕駛而造成公共危險，堪認被告於案發時確已達不能安全駕
    駛車輛之程度無訛。本案事證明確，被告犯行堪以認定，應
    依法論科。
三、核被告所為，係犯刑法第185 條之3 之酒後不能安全駕駛動
    力交通工具而駕駛罪。爰審酌被告已有6 次酒後駕車之公共
    危險案件前案紀錄，已如前述，其在短短1 年多之期間內，
    一再酒後駕車迭經法院判處罪刑，仍未見悔改，再犯本件酒
    後駕車之罪，顯見其守法意識甚為淡薄，對法律禁令漠不在
    乎，更置他人生命、財產於不顧，可責性甚高，並審酌被告
    此次酒後駕車經警測得之酒  精濃度、智識程度（國小畢業
    ）、犯後態度、家庭狀況（清潔隊退休、住自有住宅、與妻
    同住）等一切情狀，量處如主文所示之刑，並諭知易科罰金
    及易服勞役之折算標準，以示懲儆。至公訴人雖建請本院依
    刑法第89條第1 項規定，諭知被告刑前禁戒處分。查本案被
    告前因公共危險案件，經本院以100 年度交簡字第1178號判
    處有期徒刑4 月，並應於刑之執行前入相當處所施以禁戒6
    月確定（尚未執行完畢），本院認被告既已因此受禁戒處分
    ，尚無再依刑法第89條規定令被告入相當處所，施以禁戒處
    分之必要，附此敘明。
據上論斷，應依刑事訴訟法第452 條、第299 條第1 項前段，刑
法第185 條第3 項、第41條第1 項前段、第42條第3 項，刑法施
行法第1 條之1 ，判決如主文。
本案經檢察官賴志盛到庭執行職務。
中    華    民    國  100    年    11    月    1     日
                  刑事第七庭          法  官  黃玉齡
以上正本證明與原本無異。
如不服本判決，應於收受判決後10日內向本院提出上訴書狀，並
應敘述具體理由；其未敘述上訴理由者，應於上訴期間屆滿後20
日內向本院補提理由書（均須按他造當事人之人數附繕本「切勿
逕送上級法院」）。
中    華    民    國  100    年    11    月     1    日
                                      書記官  黃鏽金
附錄本案論罪科刑法條全文：
中華民國刑法第185條之3
服用毒品、麻醉藥品、酒類或其他相類之物，不能安全駕駛動力
交通工具而駕駛者，處1年以下有期徒刑、拘役或科或併科15萬
元以下罰金。